# 固定资产拆除

提问人：dragonrising 时间：2019-08-09 23:32:48
陈版主及各位老师，某企业为市级国有企业，购入一在建工程准备完工后使用，后政府重新规划，将原建筑物拆除，准备建造新的房屋建筑物。该事件应如何账务处理？该行为为政府行为，可否冲减资本公积？若可行，如果账面没有资本公积又该如何处理？或者可否认为公司购入的资产实际为土地的价值，将拆除的建筑物转入新资产的成本？

回答人：chenyiwei
当时的意图是 “准备完工后使用”，并不是拆除后在其原址上建造新的房屋。
后续因政府规划改变这一不可抗力原因，将原工程予以报废处理，应将拆除损失（购入时原工程部分的评估值 + 购入后本企业的追加投入）计入营业外支出处理，不能冲减资本公积，也不能将拆除损失并入土地价值。

提问人：dragonrising 时间：2019-08-12 08:25:16
谢谢陈版主，如果意图为买入资产专门建造新建筑物，就可以把原来的房屋建筑物和拆除费用计入土地成本了吗？

回答人：chenyiwei
可以。参考：《瑞华研究 2010 ～ 2016 汇编》之 “问题1-1-3（拆除旧房并建造新房时，旧房原账面价值的处理）”。